【裁判字號】    97,聲再,57
【裁判日期】    970626
【裁判案由】    聲請再審
【裁判全文】
臺灣高等法院臺中分院刑事裁定          97年度聲再字第57號
再審聲請人
即受判決人  甲○○
上列聲請人因竊盜案件，對於本院96年度上易字第1395號，中華
民國97年4月16日刑事確定判決（原審案號：臺灣臺中地方法院
96年度易字第507號，起訴案號：臺灣臺中地方法院檢察署95年
度偵字第15369、23166號），聲請再審，本院裁定如下：
    主  文
再審之聲請駁回。
    理  由
一、聲請再審意旨略以：本院96年度上易字第1395號確定判決認
    定再審聲請人即受判決人甲○○（下稱被告）犯罪，係根據
    告訴代理人提出之監視錄影光碟紀錄中，被告於95年4月15
    日晚上進入威達公司後並無外出影像紀錄，研判被告藏匿於
    威達公司進行偷竊行為。但是，在同一份監視錄影光碟中，
    亦有相同情況影像紀錄即一名男子於21時32分18秒進入威達
    公司至鐵捲門關閉時，並無該名男子外出影像，有告訴代理
    人提出之刑事呈證暨陳報狀內附表2（下稱系爭附表2）：錄
    影監視畫面明細表中（序10)告訴人澄清說明事項敘述，可
    資證明。被告因前未發現上開證據，致未主張該有利於己之
    情事，始被判處罪刑確定，爰依刑事訴訟法第420條第1項6
    款之規定聲請再審等語。
二、按刑事訴訟法第420條第1項第6款所謂發見確實之新證據，
    係指該證據於事實審法院判決前已經存在，為法院、當事人
    所不知，不及調查斟酌，至其後始行發見，且就證據本身形
    式上觀察，因不以絕對不須經過調查程序為條件，但必須顯
    然可認為足以動搖原有罪確定判決，而為受判決人無罪、免
    訴、免刑或輕於原判決所認罪名之判決者為限。此受理聲請
    再審之最後事實審法院，應就聲請再審理由之所謂「新證據
    」，是否具備事實審判決前已經存在，為法院、當事人所不
    知，事後方行發見之「嶄新性」，及顯然可認足以動搖原有
    罪確定判決，應為無罪、免訴、免刑或輕於原判決罪名之「
    顯然性」2要件，加以審查，為判斷應否准予開始再審之準
    據。經查：被告在聲請再審狀所稱之告訴代理人提出之刑事
    呈證暨陳報狀附表2(即系爭附表2)之錄影畫面明細表 (含序
    10)，乃告訴代理人針對被告於96年11月5日答辯時所提出之
    附表2:錄影監視畫面之發生行為明細（該答辯狀附表2見本
    院上易字第1395號卷第163頁）所稱之疑點，由告訴人命職
    員再度一一辨識相關影像所示進出人員姓名，製表庭呈而作
    成的說明，而告訴代理人在系爭附表2作成後，於97年1月18
    日庭陳系爭附表2給法院，繕本則由被告當庭簽收，此有本
    院96年上易字第1395號卷宗第188頁被告之簽名可證，而依
    系爭附表2所示，告訴代理人於系爭附表2序10澄清說明為：
    「溫文杰由電梯走出，進入公司。」顯然係針對被告所質疑
    之序10即「於21時32分18秒，疑似前列序2同人由電梯出來
    ，進入公司」等語而來（見本院前揭卷第163頁），被告既
    將疑點逐一列出，其後告訴人復依被告所稱之疑點逐一澄清
    說明，並經被告收受，則被告豈有不知之理？故而，被告主
    張對於系爭附表2序10之證據，其因前未發現上開證據自不
    足採。因此，既然被告聲請再審理由所稱之新證據為被告於
    收受、簽收時，即已知悉，即無事後方行發見之「嶄新性」
    可言，依上揭說明，被告之再審聲請理由並不符刑事訴訟法
    第420條第1項第6款聲請再審之要件，故被告聲請本件再審
    並無理由，爰依刑事訴訟法第434條第1項，裁定如主文。
中    華    民    國    97    年    6    月    26     日
            刑事第八庭  審判長法  官  羅  得  村
                              法  官  張  靜  琪
                              法  官  吳  進  發
上列正本證明與原本無異。
不得再抗告。
                              書記官  柯  孟  伶
中    華    民    國    97    年    6    月    27     日


司法院資訊處製作；財團法人民間司法改革基金會備份。
